# 处置子公司合并现金流量表问题

提问人：sqm0917 时间：2011-01-18 12:54:46
处置子公司 现金现金流量表问题 您好，陈斑竹： 我想问一下，本期期初处置的子公司，无现金流的发生。那么在期末合并现金流量表中如何做到期初现金及现金等价物栏内的数值与上期的期末数衔接一致？我最近做的一个项目恰好差异就是上期的子公司的现金流的差异，急！！谢谢。

回答人：chenyiwei
请注意用好合并现金流量表投资活动大类下的“处置子公司及其他营业单位的现金流量净额”项目。准则讲解中对该项目的使用方法有说明。

回答人：chenyiwei
回复 藤椅 sqm0917 的帖子合并现金流量表中，这个项目的金额等于因为处置该子公司或营业单位收到的现金或现金等价物，减去被处置的子公司或营业单位在处置日所持有的现金或现金等价物余额，所以被处置的子公司或营业单位在处置日所持有的现金或现金等价物余额在合并现金流量表中是通过这个项目实现减少的。例如，处置日为 7 月 1 日，被处置子公司年初现金余额 100 ， 1 ～ 6 月期间现金净流入 200 ，处置日该子公司的现金余额为 300 ，因处置该子公司收到现金 360 ，则合并现金流量表中需将该子公司期初现金余额100 、本期净流入 200 均纳入，然后“处置子公司及其他营业单位收到的现金净额”填写 360 － 300 ＝ 60 ，即可把该子公司处置日的现金余额转出。

提问人：五老峰 时间：2012-08-25 11:09:33
陈老师： 上述你的举例我想麻烦问您两个问题： 1 、如果母公司将 360 计入“收回投资收到的现金” 我是不是应该在合并系统中做下面的合并抵销分录： 收回投资收回的现金 360 （调减） 处置子公司及其他营业单位收到的现金净额 60 （调增） 上面两行的两分录金额不需要是一致的。这样期末的合并现金就会与合并资产负债中中的现金就一致了。
2 、您的举例中假设被处理的子公司期末现金仍然是 300 ， 处置时子公司收到的现金改为 200 ，这是应如何做合并抵销分录呢？在合并系统中能否这样做抵销分录： 收回投资收回的现金 200 （调减） 支付的其他与投资活动有关的现金 100 （调增） 这样就可以将合并现金流量表的期末现金与合并资产负债表中的现金对平了，请问可以吗？ 谢谢您！

回答人：chenyiwei
基本上赞同你的理解。

提问人：五老峰 时间：2012-08-25 22:24:27
陈老师，如果支坟 200 收购一家子公司，收购时点该子公司现金为 300 ，在期末合并报表时我做如下合并现金流量表的抵销分录，这样合并现金流量表的期初与期末的现金与合并资产负债表上的现金是一致的。
报表项目名称 调增 调减 投资支付的现金 200.00 期初现金及现金等价物
余额 300.00 取得子公司及其他营业单位支付的现金净额 -100.00 我想问一下，在合并现金流量表中，“取得子公司及其他营业单位支付的现金净额”为－ 100 ，即为负数，是否可以？还是要调整到现金流量表的其他项目呢？

回答人：chenyiwei
该项目不可以为负数。如果为负数的，应填写到“收到的其他与投资活动有关的现金”。

提问人：五老峰 时间：2012-08-25 23:10:03
陈老师，我还想问一下您上面已经答复过的问题，即： 假设被处理的子公司期末现金仍然是 300 ， 处置时子公司收到的现金改为200 ，这是应如何做合并抵销分录呢？在合并系统中能否这样做抵销分录： 收回投资收回的现金 200 （调减） 支付其他与投资活动有关的现金 100 （调增） 您说可以这样做，我是想问一下，为什么差额 100 要计入到“支付其他与投资活动有关的现金”项目中？能否直接将差额 100 计入“处置子公司及其他营业单位收到的现金净额”项目中，在“处置子公司及其他营业单位收到的现金净额”项目中直接填 － 100 （即负数），请问可以吗？

回答人：chenyiwei
道理同上，这个项目也是不能填写负数发生额的。

提问人：梦想家 2008 时间：2017-12-24 15:50:26
谢谢陈版！请问，“处置子公司及其他营业单位收回的现金净额”、“取得子公司及其他营业单位支付的现金净额”是不是只能在合并现金流量表中用？在个别现金流量表上，是不允许用的？

回答人：chenyiwei
如果涉及非同一控制下吸收合并、处置构成独立业务的分公司等情况，个别报表层面也可能用到。

提问人：xumin_cpa 时间：2018-04-09 17:12:12
陈老师，要是母公司处置子公司，处置方式为划转，处置过程并未收到任何现金及现金等价物，那合并现流表中是不是编制如下分录：贷：取得子公司及其他营业单位支付的现金 100 贷：期初现金及现金等价物 100 ？谢谢陈版的时间。

回答人：chenyiwei
借：期末现金及现金等价物余额，贷：支付的其他与投资活动有关的现金。

提问人：reny323 时间：2019-06-24 18:57:51
程老师，您好，想请教一下处置子公司的合并现金流量表问题。比如处置子公司收到对价 1000 ，子公司期初现金 800 ，本期发生现金流出 300 ，期末现金500.那合并层面应该确认处置子公司收到的净额1000-500=500，如何合并子公司的现金流量表呢。合并中，我把子公司的当期现金流合并进去，然后做合并抵销分录： 收回投资收到的现金 调减 1000 处置子公司及其他营业单位收到的现金净额 500 （调增） 但是这样现金流量表并不平

回答人：chenyiwei
同时还应模拟调整期末现金及现金等价物余额 500 ，即把被处置子公司于处置日的现金及现金等价物余额作为减少数予以冲减。